臺灣臺北地方法院刑事判決　　　　　　　　　　　　　九十一年度簡上字第七二號
　　上訴人即　　甲○○
　　被　　告
　　選任辯護人　葉月雲
右列上訴人因妨害家庭案件，不服本院九十一年度簡字第六一六號中華民國九十一年
二月十八日第一審判決（聲請簡易判決處刑書案號：九十年度偵字第一七一四六號）
提起上訴，本院管轄第二審之合議庭判決如左：
    主  文
上訴駁回。
甲○○緩刑貳年。
    事  實
一、甲○○明知乙○○（通姦部分業據其妻丙○○於偵查中撤回告訴，經臺灣臺北地
    方法院檢察署檢察官以九十年度偵字第一七一四六號為不起訴處分確定）為有配
    偶之人，竟基於概括之犯意，自民國八十七年初起至九十年二月十一日止，在臺
    北市○○街十三巷五號「玉園莊賓館」、同市○○街九號「佳利賓館」、同市○○路一九二之一號「貴都大飯店」、基隆市信義區○○○路一六八巷五二弄三五
    號二樓等處，連續與乙○○相姦多次。嗣為乙○○之妻丙○○於九十年七月上旬
    察覺始知上情。
二、案經丙○○訴由臺灣臺北地方法院檢察署檢察官偵查起訴。
    理  由
一、訊據上訴人即被告甲○○固坦曾連續與乙○○於前開時、地多次發生性行為，惟
    矢口否認有何妨害家庭之犯行，辯稱：伊並不知乙○○為有配偶之人，且告訴人
    於事後透過宋嬅玲律師與伊達成和解，告訴人既已宥恕，依法即不得再提出告訴
    云云。經查，右揭事實業據被告於偵查中坦承不諱（見九十年度偵字第一七一四
    六號偵查卷宗第十頁），並據告訴人丙○○於本院訊問時指述綦詳（見本院九十
    一年五月一日訊問筆錄），亦經證人乙○○於偵查中及本院審理時證述屬實（見
    九十年度偵字第一七一四六號偵查卷宗第十頁及本院九十一年五月十五日審判筆
    錄）。被告雖於本院審理中辯稱不知乙○○為有配偶之人，惟查被告坦承曾到過
    乙○○家，見過乙○○的小孩，並曾保管乙○○相片專集乙冊，內有乙○○之妻
    相片一紙，事後並將該相片專集交還乙○○之律師宋嬅玲，有協議書影本一紙在
    卷足憑，且證人乙○○於本院審理時證稱：交往之初就曾帶被告回家，被告也見
    過小孩，家中也貼有太太小孩的照片，被告曾問過伊太太到哪去了，也知道伊太
    太的工作地點，被告向中華商業銀行申請信用卡時，伊也拿過身分證影本給被告
    等語（見本院九十一年五月十五日訊問筆錄），被告既曾到過乙○○家中，見過
    乙○○小孩並曾保管內有乙○○太太相片之照片專集，自應知悉乙○○為有配偶
    之人。又被告於本院訊問時供稱：協調過程中並未與告訴人聯絡過，而告訴人於
    本院訊問時亦陳稱：當初透過連耀霖律師處理此事，伊當時並未向檢察官表示要
    撤回對被告之告訴（見本院九十一年五月一日訊問筆錄），告訴人既未直接與被
    告接觸，而係委託連耀霖律師處理此事，被告辯稱曾透過宋嬅玲律師與告訴人達
    成和解云云，顯與事實不符，告訴人事後既未對被告表示宥恕，依法自得提出告
    訴。綜上所述，被告前開所辯，均不足採，本件事證明確，被告犯行堪以認定，
    應依法論科。
二、核被告甲○○所為，係犯刑法第二百三十九條之相姦罪，原審依刑事訴訟法第四
    百四十九條第一項前段、第三項、第四百五十四條第二項，刑法第五十六條、第
    二百三十九條、第四十一條第一項前段，罰金罰鍰提高標準條例第二條，逕以簡
    易判決判處上訴人有期徒刑三月，如易科罰金，以三百元折算一日；其認事用法
    均無違誤，且量刑亦屬妥適。被告執詞上訴為無理由，應予駁回。末查，被告未
    曾受有期徒刑以上刑之宣告，此有臺灣高等法院檢察署刑案紀錄簡覆表在卷可稽
    ，被告因一時感情衝動，致罹此犯行，嗣於本院調查時，曾當庭向告訴人表示悔
    意，告訴人亦當庭表示願意原諒被告，有本院九十一年五月一日訊問筆錄在卷足
    憑，足見被2i已知悔悟，本院因認被告經此教訓，應知警惕，而無再犯之虞，所
    受之宣告刑，以暫不執行為當，爰併予宣告緩刑二年，以啟自新。
據上論斷，應依刑事訴訟法第四百五十五條之一第一項、第三項、第三百六十八條，
刑法第七十四條第一款，判決如主文。
本案經檢察官周士榆到庭執行職務
中      華      民      國      九十一    年      五    月    二十九    日
                                  臺灣臺北地方法院刑事第五庭
                                      審判長法官  廖紋妤
                                            法官  劉方慈
                                            法官  李家慧
右正本證明與原本無異。
不得上訴。
                                          書記官  黃秀琴
中      華      民      國      九十一    年      五    月    二十九    日
